【裁判字號】    97,易緝,194
【裁判日期】    971128
【裁判案由】    傷害等
【裁判全文】
臺灣臺北地方法院刑事判決             97年度易緝字第194號
公  訴  人  臺灣臺北地方法院檢察署檢察官
被      告  甲○○
上列被告因傷害等案件，經檢察官提起公訴（九十六年度偵字第
二六０九四號），本院判決如下：
    主  文
甲○○共同傷害人之身體，處拘役伍拾伍日，如易科罰金，以新
臺幣壹仟元折算壹日。
其餘被訴部分公訴不受理。
    事  實
一、甲○○與詹士緯（業已審結）於民國九十五年二月十四日凌
    晨五時許，在臺北市○○區○○路一九九號錢櫃ＫＴＶ前，
    因甲○○誤認乙○○係與其友人發生爭執之人，竟與不詳姓
    名之成年男子共約七、八人，基於傷害他人身體之犯意聯絡
    ，分以徒手或持安全帽方式，共同毆打乙○○及在場勸架之
    乙○○之友人丙○○，致乙○○受有頭部及雙手擦挫傷及口
    內撕裂傷之傷害（乙○○業於本院審理中撤回傷害告訴，詳
    後述），而丙○○則受有臉部淤傷、臉部擦傷及雙手擦傷之
    傷害。
二、案經臺北市政府警察局中山分局移送臺灣臺北地方法院檢察
    署檢察官偵查起訴。
    理  由
壹、有罪部分：
一、按被告以外之人於審判外之言詞或書面陳述，除法律有規定
    者外，不得作為證據；又被告以外之人於審判外之陳述，雖
    不符合同法第一百五十九條之一至第一百五十九條之四之規
    定，但經當事人於審判程序同意作為證據，法院審酌該言詞
    陳述或書面陳述作成時之情況，認為適當者，亦得為證據。
    當事人、代理人或辯護人於法院調查證據時，知有第一百五
    十九條第一項不得為證據之情形，而未於言詞辯論終結前聲
    明異議者，視為有前項之同意，刑事訴訟法第一百五十九條
    第一項及第一百五十九條之五分別定有明文。查本案所引用
    之各該被告以外之人於審判外之陳述（包含書面陳述），雖
    屬傳聞證據，惟當事人於準備程序及審判期日中均表示同意
    作為證據方法而不予爭執，且迄至言詞辯論終結前亦未再聲
    明異議，本院審酌上開證據資料製作時之情況，尚無違法不
    當及證明力明顯過低之瑕疵，亦認為以之作為證據應屬適當
    ，故揆諸前開規定，爰逕依刑事訴訟法第一百五十九條之五
    規定，認前揭證據資料均有證據能力，先予敘明。
二、上揭犯罪事實，業據被告甲○○於本院審理中坦承不諱，並
    經共犯詹士緯於本院審理中坦認無訛，核與告訴人丙○○於
    警詢及偵查中指訴情節大致相符，且有馬偕紀念醫院甲種診
    斷證明書一紙附卷可稽，足見被告前揭任意性自白與事實相
    符。被告此部分所犯，事證明確。
三、核被告所為，係犯刑法第二百七十七條第一項之傷害罪。被
    告就上開傷害犯行，與共犯詹士緯有犯意聯絡及行為分擔，
    並為共同正犯。爰審酌被告年輕力壯，僅因細故，即與共犯
    詹士緯聚眾滋事，破壞社會秩序，並使告訴人丙○○受有損
    害，且斟酌其素行、生活狀況、智識程度，本案犯罪所生損
    害程度，及犯罪後雖坦承犯行，但仍經通緝到案，並未能坦
    然面對審判等一切情狀，量處如主文所示之刑，並諭知易科
    罰金之折算標準，以示懲儆。
貳、不受理部分：
一、公訴意旨略以：被告及詹士緯於九十五年二月十四日凌晨五
    時許，在臺北市○○區○○路一九九號錢櫃ＫＴＶ前，因被
    告誤認告訴人乙○○係與其友人發生爭執之人，竟與姓名年
    籍不詳之成年男子共七、八名，共同基於傷害之犯意聯絡，
    分以徒手或持安全帽等方式，共同毆打告訴人乙○○，致其
    受有頭部及雙手擦挫傷及口內撕裂傷之傷害，因認被告此部
    分亦涉犯刑法第二百七十七條第一項之傷害罪嫌。
二、按告訴乃論之罪，告訴人於第一審辯論終結前，得撤回其告
    訴；又告訴經撤回者，應諭知不受理之判決，刑事訴訟法第
    二百三十八條第一項及第三百零三條第三款分別定有明文。
三、經查，本件起訴書認被告此部分涉犯刑法第二百七十七條第
    一項之傷害罪嫌，依同法第二百八十七條前段之規定，須告
    訴乃論。茲因被告已與告訴人乙○○達成和解，告訴人乙○○並具狀撤回告訴，此有和解書及撤銷告訴書各一件在卷足
    憑（見本院卷第三九、四０頁），依照首開說明，爰就此部
    分諭知不受理之判決。
據上論斷，應依刑事訴訟法第二百九十九條第一項前段、第三百
零三條第三款，刑法第二百七十七條第一項、第二十八條、第四
十一條第一項前段，刑法施行法第一條之一，判決如主文。
本案經檢察官徐則賢到庭執行職務。
中    華    民    國     97    年    11    月  28     日
                        刑事第十三庭法    官 郭顏毓
以上正本證明與原本無異。
                                    書 記 官 潘文賢
中    華    民    國    97    年    12    月    1     日
附錄本案論罪科刑法條全文：
刑法第二百七十七條
傷害人之身體或健康者，處三年以下有期徒刑、拘役或一千元以
下罰金。
犯前項之罪因而致人於死者，處無期徒刑或七年以上有期徒刑；
致重傷者，處三年以上十年以下有期徒刑。


司法院資訊處製作；財團法人民間司法改革基金會備份。
